---
title: "Latihan Modul"
author: "Agil"
date: "9/27/2021"
output: pdf_document
---

```{r setup, include=FALSE}
knitr::opts_chunk$set(echo = TRUE)
```

## D. Latihan

```{r}
library(dslabs)
data(murders)

str(murders)
```

1. Gunakan fungsi `str` untuk memeriksa struktur objek *“murders”*. Manakah dari pernyataan berikut ini yang paling menggambarkan karakter dari tiap variabel pada *data frame*?
  a. Terdiri dari 51 negara. **(Benar : Karena saat di run tertulis bahwa tipe data berupa data.frame dengan 51 objek)**
  b. Data berisi tingkat pembunuhan pada 50 negara bagian dan DC **(Salah)**
  c. Data berisi Nama negara bagian, singkatan dari nama negara bagian, wilayah negara bagian, dan populasi negara bagian serta jumlah total pembunuhan pada tahun 2010. **(Benar : Dapat dilihat pada fungsi str untuk melihat structure dan pada halaman detail package dijelaskan bahwa ini adalah data tahun 2010)**
  d. str tidak menunjukkan informasi yang relevan. **(Salah : Menurut saya standar relevan yang dimaksud pada soal ini sedikit ambigu. informasi yang diberikan cukup relevan untuk menggambarkan Detail Structure. Namun tidak cukup relevan untuk menampilkan isi data)

2. Sebutkan apa saja nama kolom yang digunakan pada *data frame*!

```{r}
names(murders)
```

3. Gunakan operator aksesor ($) untuk mengekstrak informasi singkatan negara dan menyimpannya pada objek *“a”*. Sebutkan jenis `class` dari objek tersebut.

```{r}
a <- murders$abb
a
class(a)
```

4. Gunakan tanda kurung siku untuk mengekstrak singkatan negara dan menyimpannya pada objek *“b”*. Tentukan apakah variabel *“a”* dan *“b”* bernilai sama?

```{r}
b <- murders[[2]]
b
comparing = a == b
compared <- which(comparing)
```

  *Maka dapat disimpulkan bahwa variabel a dan b bernilai sama*
  
5. Variabel region memiliki tipe data: *factor*. Dengan satu baris kode, gunakan fungsi `level` dan `length` untuk menentukan jumlah *region* yang dimiliki *dataset*.

```{r}
levels(murders$region)
length(murders$region)
factor(murders$region)
```

6. Fungsi `table` dapat digunakan untuk ekstraksi data pada tipe vektor dan menampilkan frekuensi dari setiap elemen. Dengan menerapkan fungsi tersebut, dapat diketahui jumlah *state* pada tiap *region.* Gunakan fungsi `table` dalam satu baris kode untuk menampilkan tabel baru yang berisi jumlah state pada tiap *region*. 

```{r}
table(state.region)
```

